最高法院刑事判決　　　　　　　　　　　　　　　八十七年度台上字第三六六九號
　　上　訴　人　甲○○
右上訴人因殺人未遂等案件，不服台灣高等法院中華民國八十七年八月七日第二審更
審判決（八十七年度上更(一)字第二四五號，起訴案號：台灣板橋地方法院檢察署八十
六年度偵字第六○六三號），提起上訴，本院判決如左：
    主  文
上訴駁回。
    理  由
按刑事訴訟法第三百七十七條規定，上訴於第三審法院，非以判決違背法令為理由，
不得為之，是當事人提起第三審上訴，應以原判決違背法令為理由，係屬法定要件。
如果上訴理由狀並未依據卷內訴訟資料，具體指摘原判決不適用何種法則或如何適用
不當，或所指原判決之違法情事，顯與法律規定得為第三審上訴理由之違法情形不相
適合時，均應認其上訴為違背法律上之程式，予以駁回。本件上訴意旨略稱：上訴人
於案發當時是去關閉瓦斯桶，被林詩耿衝向前將上訴人推倒，致瓦斯桶倒地，瓦斯管
脫落，才使瓦斯外洩發生氣爆燃燒，原判決所認定之事實與實情不符，且原審法院未
再傳訊林嘉濱、彭道誠、邱銘男及鄒亦珍，即以公共危險判處上訴人罪刑，令上訴人
難以心服云云。
惟查原判決撤銷第一審不當之判決，改判依想像競合關係仍論處上訴人甲○○放火燒
燬現有人所在之建築物未遂罪刑，依憑告訴人林嘉濱及林詩耿於偵審時之指訴，核與
證人彭道誠、邱銘男於第一審證述情節相符，並有林詩耿之診斷證明書一紙在卷可稽
；而上訴人明知用餐時間湯鍋尚存有火種，猶著手打開瓦斯開關，引燃外洩瓦斯，存
有放火燒燬該餐廳所在之建築物及傷害人身體之不確定故意。惟該建築物並未全部燒
燬，僅燒燬部分天花板及少數保麗龍碗；又上訴人於開瓦斯之際，固曾揚言「要死大
家一起死」，應屬一時氣憤之言，且當時在內人數僅約十人，而該餐廳並非狹小密閉
空間，除寬約一米七之正門外，尚有約八、九十公分之側門，瓦斯引燃處並非在正門
或側門門口，出入尚無障礙，縱使引發火勢，亦非立時即足致人死亡，餐廳內之人應
有餘裕逃出，且上訴人對林嘉濱雖有不滿，亦屬細故，衡情亦無須到同歸於盡之地步
，故上訴人所為，雖不免傷及人身，惟尚難認有殺人之意思，因而論以刑法第一百七
十三條第三項、第一項之放火燒燬現有人所在之建築物未遂罪及刑法第二百七十七條
第一項之傷害罪，依想像競合關係，從較重之放火未遂罪處斷。已詳敘所憑之證據及
認定之理由，從形式上觀察，原判決並無任何違背法令之處。又被害人林嘉濱於偵查
及第一審，證人彭道誠、邱銘男在第一審均經合法訊問，陳述明確，原審未再傳訊，
依刑事訴訟法第一百九十六條規定，並不違法。上訴人於原審並未聲請傳訊證人鄒亦
珍，原審未予傳訊，亦無違誤。上訴意旨未依卷內資料，具體指摘原判決如何違背法
令，徒憑己意，泛詞為事實之爭辯，顯與法律規定得為第三審上訴理由之違法情形不
相適合，其上訴為違背法律上程式，應予駁回。
據上論結，應依刑事訴訟法第三百九十五條前段，判決如主文。
中      華      民      國    八十七    年      十      月    二十九    日
                              最高法院刑事第九庭
                                  審判長法官  謝  家  鶴
                                        法官  羅  一  宇
                                        法官  花  滿  堂
                                        法官  陳  世  淙
                                        法官  洪  佳  濱
      右正本證明與原本無異
                                              書  記  官
中      華      民      國    八十七    年     十一     月      三      日
